臺灣高雄地方法院交通事件裁定　　　　99年度交聲字第3344號
原處分機關　高雄市政府交通局
異　議　人
即受處分人　洪俊賢
上列受處分人因違反道路交通管理處罰條例案件，對於高雄市政
府交通局於民國99年11月26日所為之處分（原處分：高市交裁字
第32-B00000000號），聲明異議，本院裁定如下：
    主  文
原處分撤銷。
洪俊賢汽車駕駛人，駕駛汽車有二輛以上之汽車共同在道路上以
其他危險方式駕車，處罰鍰新臺幣萬元，並自民國九十九年十
二月二十六日起吊銷普通重型機車駕駛執照，另自民國九十九年
十二月二十六日起三年內禁止考領駕駛執照，並應接受道路交通
安全講習。
    理  由
一、原處分意旨略以：本件異議人即受處分人於民國99年10月3
    日清晨4 時12分許，騎乘車牌號碼925-CZQ 號重型機車（下
    稱違規機車) ，在高雄市○○路、林森路段因二輛以上車輛
    在道路競駛，經高雄市政府警察局新興分局員警駕駛汽車尾
    隨其後並以手持攝影機錄影蒐證後逕行舉發，嗣原處分機關
    於99年11月26日以異議人違反道路交通管理處罰條例第43條
    第3 項、第67條第3 項規定，以高市交裁字第32-B00000000
    號違反道路交通管理事件裁決書裁處罰鍰新臺幣（下同）30
    ,000元、於99年12月27日吊銷重型機車駕駛執照，並於吊銷
    之日起3 年內不得考領駕駛執照，另應參加道路安全講習等
    詞（原裁決書漏引同法條第5 項前段、第67條第2 項）。
二、異議意旨略以：異議人當日晚間係與同學聚會，並一同騎乘
    機車返家，並非飆車，因深夜車輛稀少且成功路段同步紅燈
    ，故見無車輛及行人通行後方闖越紅燈；於成功路、林森路
    口僅未依規定兩段式左轉，而非蛇行；雖行駛快車道，亦靠
    外側行駛；3 輛車併排也是因接近路口減速所致，原處分機
    關所為上開裁罰，顯有未當，爰依法聲明異議，請撤銷原處
    分。
三、按2 輛以上之汽車共同在道路上蛇行或以其他危險方式駕車
    或在道路上競駛競駛、競技者，處汽車駕駛人新臺幣30,000
    元以上90,000元以下罰鍰，並當場禁止其駕駛及吊銷其駕駛
    執照；汽車駕駛人，違反第3 項規定者，應接受道路交通安
    全講習；汽車駕駛人曾依第43條規定吊銷駕駛執照者，3 年
    內不得考領駕駛執照；前4 項不得考領駕駛執照規定，於汽
    車駕駛人係無駕駛執照駕車者，亦適用之，道路交通管理處
    罰條例第43條第1 項第1 款、第3 項、第5 項前段、第67條
    第2 項前段、第5 項分別定有明文。又所謂「競駛」，應指
    有相互超越追逐、競賽比快之情形而言，至該條文第1 項第
    1 款所謂「在道路上以其他危險方式駕車」，則不僅限蛇行
    或其他條文列舉之違規情形，蓋危險駕駛行為之態樣層出不
    窮，法律條文不能一一明文規定，自應依具體情形認定之；
    又由上開規定可知，2 車以上在道路上競駛、競技之行為，
    雖屬道路交通管理處罰條例第43條第3 項所列舉違規行為態
    樣之ㄧ，惟該條項復同時將2 車以上共同違反第1 項各款所
    示之行為，併列為處罰行為態樣，顯見該條項所列各種違規
    行為，自屬獨立不同之處罰態樣，當應個別判斷，經查：
  (一)本件異議人於前揭時、地駕駛違規機車之事實，業經異議人
    肯認不諱，並有高雄市政府警察局新興分局100 年1 月5 日
    高市警新分交字第1000000106號函檢附之交通違規通知單、
    送達證書、採證照片及當日錄影光碟在卷可稽，堪予認定。
  (二)次查，本院於100 年2 月25日調查程序勘驗上開錄影光碟（
    共1 分06秒），異議人騎乘違規機車與車牌號碼為YE9-877
    、992-EVD 號機車前後三台行駛於成功路上，行經成功路與
    新光路口闖紅燈，至成功路與林森路口時直接往內側切入左
    轉林森路未依兩段式左轉後，以前二後一或三台併排之方式
    行駛於林森路上，嗣至中華五路路口闖越紅燈（此時蒐證員
    警表示時速超越60公里且持續加速中），後至中山路路口闖
    越紅燈後，停於騎樓下，有本院勘驗筆錄1 紙在卷可按，亦
    堪認定，異議人雖表示新光路口其僅闖越黃燈，然與勘驗結
    果不合，難以採信。
  (三)由上開勘驗蒐證錄影內容結果可知，異議人與其友人於上揭
    時、地共同騎乘機車行經成功路、林森路段時，期間雖有3
    輛機車併排騎乘佔據車道、連續闖越紅燈、直接切行內側車
    道左轉、超速等違規情形發生，惟異議人與友人所騎乘之機
    車僅呈現併排或前二後一之方式行駛，未見有何互相超越追
    逐、競賽比快之情，尚不足以認定異議人有騎乘機車與其他
    同行之友人競速行駛之行為。是以，原處分機關未及審酌上
    情，逕依舉發內容，認異議人上開違規情形，構成道路交通
    管理處罰條例第43條第3 項前段所規定「2 輛以上汽車共同
    在道路上競駛」之違規行為，容有未洽。
  (四)惟依前所述，異議人上開集體併排騎乘佔據車道、共同連續
    闖越紅燈3 次、直接切入內側車道左轉（未依兩段式左轉）
    ，且時速均高達60公里以上等違規行為，固非屬道路交通管
    理處罰條例第43條第3 項所規定「2 輛以上汽車共同在道路
    上競駛」之違規態樣，然異議人與友人共同騎乘機車行經上
    開路段，於警跟拍錄影蒐證期間之短短1 分06秒時間內，即
    分別有併排騎乘佔據車道、共同連續闖越紅燈3 次、超速、
    直接切入內側車道左轉等諸多違規行為，衡諸該等個別違規
    行為，均使其他信賴交通安全規則之用路人，可能因閃避不
    及肇事之莫大危險，且使往來車輛無法順暢行駛，已對於道
    路交通安全產生實質危害，是異議人於上揭時、地之駕車行
    為，自仍屬道路交通管理處罰條例第43條第3 項、第1 項第
    1 款所規定「2 輛以上汽車共同在道路上以其他危險方式駕
    車」之違規行為態樣，當可認定。異議人辯稱因該路段車輛
    稀少，亟欲返家，並無法阻卻上開違規行為之違法性，無足
    可採。
四、綜上所述，本件異議人於上揭時、地與其友人所為之併排騎
    乘機車、共同連續闖越紅燈、超速、直接切入內側車道左轉
    等違規行為，係屬「2 輛以上汽車共同在道路上以其他危險
    方式駕車」一節，如前所述，原處分機關認異議人前開行為
    ，係屬「2 輛以上汽車共同在道路上競駛」之交通違規行為
    ，並依道路交通管理處罰條例第43條第3 項規定，裁處異議
    人罰鍰30,000元、於99年12月27日吊銷駕駛執照並於吊銷之
    日起3 年內禁考領駕駛執照、並應參加道路安全講習之處分
    ，法律適用即有違誤。從而，異議意旨雖無理由，惟原處分
    既有前開可議之處，本院自應將原處分予以撤銷，並依道路
    交通管理處罰條例第43條第3 項、第5 項、第67條第2 項前
    段、第5 項及違反道路交通管理事件統一裁罰基準表規定，
    自為裁罰如主文第2 項所示，以資適法。
五、據上論斷，應依道路交通事件處理辦法第19條，裁定如主文
    。
中    華    民    國   100    年    3     月    31    日
                     交通法庭  法  官  鄭  瑋
以上正本證明與原本無異。
如不服本裁定，應於收受送達後5 日內向本院提出抗告狀。
中    華    民    國   100    年    4     月    1     日
                                書記官  蔡佩珊